臺灣臺南地方法院刑事判決
109年度交簡上字第172號
上  訴  人  臺灣臺南地方檢察署檢察官
被      告  蘇郭美慧


上列上訴人因被告過失傷害案件，不服本院109年度交簡字第289
7號中華民國109年10月21日第一審刑事簡易判決（聲請簡易判決
處刑案號：109年度偵字第11158號），提起上訴，本院管轄之第
二審合議庭判決如下：
    主  文
上訴駁回。
蘇郭美慧緩刑貳年。
    事實及理由
一、本案經本院審理結果，認第一審簡易判決之認事、用法及量
    刑均無不當，應予維持，除補充「被告蘇郭美慧於本院第二
    審審理中之自白（簡上卷第39頁）」為證據外，餘均引用第
    一審簡易判決書記載之犯罪事實、證據及理由（如附件）。
二、檢察官上訴意旨略以：被告於庭外多次指責告訴人林桂鳳為
    車禍肇事之原因，亦未積極與告訴人尋求和解，顯見被告犯
    後態度不佳，原審僅判處被告拘役40日，實屬過輕，爰依法
    提起上訴，請撤銷原判決，更為適法判決等語。
三、然按刑罰之量定，固屬法院自由裁量之職權行使，但仍應審
    酌刑法第57條所列各款事由及一切情狀，為酌量輕重之標準
    ，並非漫無限制。在同一犯罪事實與情節，如別無其他加重
    或減輕之原因，下級審法院量定之刑，亦無過重或失輕之不
    當情形，則上級審法院對下級審法院之職權行使，原則上應
    予尊重（最高法院85年度台上字第2446號判決意旨參照）。
    況刑之量定，乃憲法所保障法官獨立審判之核心事項，法院
    行使此項裁量，亦非得以任意或自由為之，而應受一般法律
    原理原則之拘束，即仍須符合法律授權之目的、法律秩序之
    理念、國民法律感情及一般合法有效之慣例等規範，尤其應
    遵守比例原則及平等原則之意旨，否則即可能構成裁量濫用
    之違法；如非有裁量逾越或裁量濫用之明顯違法情事，自不
    得擅加指摘其違法或不當，即使上級法院對下級法院裁量權
    之審查，亦應同此標準，此不僅在保障法官不受任何制度外
    之不當干涉，更保障法官不受制度內之異質干預，以符憲法
    第80條所宣示獨立審判之真義。
四、經查，原審依據卷存之卷證資料，認定被告涉犯過失傷害犯
    行事證明確，論以刑法第284條前段之過失傷害罪，以及認
    定被告於肇事後向據報前往現場處理之員警坦承肇事進而接
    受裁判，有自首之情事，並審酌：被告駕駛機車未謹慎遵守
    交通規則，釀成本件事故，致告訴人受有傷害，所為顯非可
    取；兼衡本案發生之原因、被告之年紀、智識程度（小學學
    歷）、素行（前無因犯罪經法院論罪科刑之紀錄，臺灣高等
    法院被告前案紀錄表1份附卷可稽）、職業（家管）、犯罪
    方法、違反注意義務之程度、過失比例、事故後停留現場並
    未逃匿、與告訴人無特別關係、坦承犯行之態度、迄未能與
    告訴人和解、告訴人所受傷害等一切情狀，適用刑法第284
    條前段、第62條前段、第41條第1項前段、刑法施行法第1條
    之1第1項之規定，判處被告拘役40日，如易科罰金，以新臺
    幣（下同）1千元折算1日。檢察官上訴主張原審判決量刑過
    輕，惟原審判決理由就量刑部分，已審酌被告未依規定駕駛
    及造成告訴人受傷之結果、被告之過失程度、肇事之情節，
    及尚未與告訴人和解等一切情狀，而為刑之量定，顯已注意
    適用刑法第57條之規定，就量刑刑度詳為審酌並敘明理由，
    未逾越法定刑度，亦未濫用自由裁量之權限，所為量刑核無
    不當或違法，且無輕重失衡之情形，自不得逕認為違法，上
    訴無理由，原判決應予維持。
五、緩刑之諭知：
　㈠被告前無犯罪紀錄（參臺灣高等法院被告前案紀錄表），考
    量被告因一時不慎致過失犯罪，嗣後於本院第二審審理中與
    告訴人調解成立，並已賠付20萬元完畢，經告訴人表示願意
    原諒被告、不再追究被告之刑事責任、並請給予被告緩刑宣
    告之機會（見本院簡上卷第55至56、59頁），足認被告經此
    偵、審程序及刑之宣告後，應能知所警惕，本院認其所受刑
    之宣告以暫不執行為適當，爰依刑法第74條第1項第1款之規
    定，併宣告緩刑2年，以啟自新。
　㈡然而，若被告在緩刑前、緩刑期內另再犯罪，或有其他符合
    法定撤銷緩刑之原因時，均可能由檢察官聲請撤銷本件緩刑
    之宣告，而有須執行上述宣告刑之後果，附此說明。
六、據上論斷，應依刑事訴訟法第455條之1第1項、第3項、第36
    8條、第373條，刑法第74條第1項第1款，判決如主文。
本案經檢察官徐書翰聲請以簡易判決處刑及提起上訴，檢察官羅
瑞昌到庭執行職務。
中　　華　　民　　國　　110 　年　　2 　　月　　3 　　日
                  刑事第三庭　審判長法　官  陳本良
                                    法　官  張  菁
                                    法　官  陳郁婷
以上正本證明與原本無異。
不得上訴。
　      　　　　　　　　　　　　　　書記官　林怡芳
中　　華　　民　　國　　110 　年　　2 　　月　　3 　　日

【附件】
臺灣臺南地方法院刑事簡易判決
                                   109年度交簡字第2897號
聲　請　人　臺灣臺南地方檢察署檢察官
被　　　告　蘇郭美慧　女　（民國00年0月00日生）
                      身分證統一編號：Z000000000號
                      住○○市○○區○○○街000巷00號
上列被告因過失傷害案件，經檢察官聲請以簡易判決處刑（109
年度偵字第11158號），本院判決如下：
    主  文
蘇郭美慧犯過失傷害罪，處拘役肆拾日，如易科罰金，以新臺幣
壹仟元折算壹日。
    犯罪事實
一、蘇郭美慧於民國108年12月19日5時30分許，騎乘車牌號碼
    000-000號普通重型機車（下稱甲車），由西往東方向，沿
    臺南市○○區○○路0段○○○○○道○○○○路段00號對
    面時，本應注意車前狀況，而依當時天候晴、夜間有照明、
    柏油路面、乾燥、無缺陷、無障礙物、視距良好等，並無不
    能注意之情事，竟疏未注意及此，貿然前行；適林桂鳳牽著
    腳踏車徒步走在同一車道之同向前方，甲車因而自後追撞林
    桂鳳，導致林桂鳳倒地，並因此受有右側遠端股骨骨折之傷
    害。蘇郭美慧則於員警到現場處理時，自承係肇事者，自首
    而願接受裁判。
二、案經蘇郭美慧自首暨林桂鳳訴由臺南市政府警察局第二分局
    報告臺灣臺南地方法院檢察署檢察官偵查聲請簡易判決處刑
    。
    理  由
一、犯罪事實之認定
（一）上開犯罪事實業據被告坦承不諱，核與告訴人林桂鳳之陳
      述相符，復有衛生福利部臺南醫院診斷證明書、道路交通
      事故現場圖、道路交通事故調查報告表（一）、（二）各
      1份、道路交通事故照片15張、監視錄影翻拍照片2張、車
      輛詳細資料報表1張附卷可稽，足認被告之自白與事實相
      符，堪可採信。
（二）按汽車（含機車）行駛時，駕駛人應注意車前狀況；行人
      應在劃設之人行道行走，道路交通安全規則第94條第3項
      前段、第133條，分別定有明文。查被告駕駛甲車行經前
      揭路段時，本應注意履行注意車前狀況之行車義務，且依
      當時天候晴、夜間有照明、柏油路面、乾燥、無缺陷、無
      障礙物、視距良好等情，亦有上開道路交通事故調查報告
      表（一）附卷可稽，顯見並無不能注意之情事，竟疏未注
      意自後追撞告訴人，足徵被告確有過失。又本件經送臺南
      市車輛行車事故鑑定委員會鑑定結果，認為：被告駕駛普
      通重型機車，未注意車前狀況，為肇事主因；告訴人夜間
      徒步手牽腳踏車，於車道中行走，為肇事次因等情，亦有
      該委員會109年9月16日南鑑0000000案鑑定意見書1份在卷
      可佐，益證被告就本件行車事故之發生，確有未注意車前
      狀況之過失。本件告訴人既因上開行車事故受有上開傷害
      ，則被告之過失與告訴人所受傷害結果間，即具有相當因
      果關係。至於告訴人雖亦違規於車道中行走，而就本件行
      車事故之發生與有過失，然不能因此解免被告之過失責任
      ，併此敘明。
（三）綜上所述，本案事證明確，被告犯行堪可認定，應依法論
      科。
二、論罪科刑
（一）核被告所為，係犯刑法第284條前段之過失傷害罪。本件
      交通事故發生後，報案人或勤指中心轉來資料並未報明肇
      事人姓名，處理人員前往現場處理時，肇事人在場，並當
      場承認為肇事人等事實，有臺南市政府警察局第二分局交
      通分隊道路交通事故肇事人自首情形紀錄表1份在卷可按
      （參見警卷第27頁），其所為已有效節省警察及司法機關
      查獲犯罪嫌疑人之資源，應符合刑法第62條自首規定之立
      法目的，爰依該條前段之規定減輕其刑。
（二）爰審酌被告駕駛機車未謹慎遵守交通規則，釀成本件事故
      ，致告訴人受有傷害，所為顯非可取；兼衡本案發生之原
      因、被告之年紀、智識程度（小學學歷）、素行（前無因
      犯罪經法院論罪科刑之紀錄，臺灣高等法院被告前案紀錄
      表1份附卷可稽）、職業（家管）、犯罪方法、違反注意
      義務之程度、過失比例、事故後停留現場並未逃匿、與告
      訴人無特別關係、坦承犯行之態度、迄未能與告訴人和解
      、告訴人所受傷害等一切情狀，量處如主文所示之刑，併
      諭知易科罰金之折算標準。
三、如不服本判決，得自收受送達之日起20日內向本院提出上訴
    狀，上訴於本院第二審合議庭（須附繕本）。
據上論斷，依刑事訴訟法第449條第1項前段，刑法第284條前段
、第62條前段、第41條第1項前段，刑法施行法第1條之1第1項，
逕以簡易判決處刑如主文。
本案經檢察官徐書翰聲請以簡易判決處刑。
中　　華　　民　　國　　109 　年　　10　　月　　21　　日
                  刑事第十四庭  法  官  李俊彬
以上正本證明與原本無異。
                                書記官  李俊宏
中　　華　　民　　國　　109 　年　　10　　月　　21　　日